【裁判字號】    99,抗,1162
【裁判日期】    990913
【裁判案由】    債務人異議之訴
【裁判全文】
臺灣高等法院民事裁定                  99年度抗字第1162號
抗  告  人  甲○○
上列抗告人因債務人異議之訴事件，對於中華民國99年6月24日
臺灣臺北地方法院99年度補字第83號裁定提起抗告，本院裁定如
下：
    主  文
原裁定關於訴訟標的價額之核定廢棄。
    理  由
一、抗告意旨略以：伊並未向原法院提起民事訴訟，原裁定命伊
    繳納裁判費，顯屬不當。伊於民國99年4月23日向原法院民
    事執行處提出之「強制執行查封聲明異議狀」，對造當事人
    應為中國信託商業銀行股份有限公司，原裁定將現已不存在
    之萬通商業銀行股份有限公司（下稱萬通商業銀行）列為被
    告，程序上顯有瑕疵。又原法院誤認本件訴訟標的物，核定
    訴訟標的價額亦有不當。伊否認對債權銀行間有債務存在。
    爰聲明廢棄原裁定等語。
二、按依民事訴訟法第244條第1項規定，起訴，應以訴狀表明：
    一、當事人及法定代理人，二、訴訟標的及其原因事實，三
    、應受判決事項之聲明，提出於法院為之。又依同法第249
    條第1項第6款規定，原告之訴有起訴不合程式或不備其他要
    件者，法院應以裁定駁回之；但其情形可以補正者，審判長
    應定期間先命補正。
三、經查原法院依抗告人提出之上開「強制執行查封聲明異議狀
    」，認抗告人係提起債務人異議之訴，並核定其起訴之訴訟
    標的價額為新臺幣（下同）995萬7,389元，及裁定命抗告人
    繳納第一審裁判費9萬9,604元。惟查上開聲明異議狀內雖記
    載「債務人異議之訴：請終止對聲明異議人之強制執行指位
    查封程序」（見原法院卷5頁），然並未載明對造當事人及
    應受判決事項之聲明；其訴訟標的及其原因事實是否具體明
    確，亦有疑義。縱認抗告人有提起債務人異議之訴之意，然
    依抗告人所提出聲明異議狀之記載，顯難認合於起訴之程式
    ，原法院宜先定期間命其補正，迺原法院未先踐行命抗告人
    補正起訴之程式，即遽為核定抗告人起訴之訴訟標的價額為
    995萬7,389元，所為訴訟標的價額之核定，究係依何訴訟標
    的定之，尚有疑義。抗告意旨執此指摘原裁定不當，聲明廢
    棄，為有理由，爰將原裁定關於訴訟標的價額之核定廢棄，
    應由原法院更為適法之處理。另原裁定所列被告萬通商業銀
    行業於92年12月1日因合併而解散，有經濟部商業司公司資
    料查詢表可稽，原裁定逕列萬通商業銀行為被告，亦有不當
    ，原法院更為處理時，宜注意之。至抗告人否認伊與債權銀
    行間有債務關係存在一節，核屬實體爭執事項，應循本案訴
    訟程序解決，非本件抗告程序所得審究，附此敘明。
四、據上論結，本件抗告為有理由，依民事訴訟法第492條裁定
    如主文。
中    華    民    國    99    年    9    月    13    日
                      民事第七庭
                        審判長法  官  許正順
                              法  官  蘇芹英
                              法  官  鄭威莉
正本係照原本作成。
本裁定除以適用法規顯有錯誤為理由外，不得再抗告。如提起再
抗告，應於收受後10日內委任律師為代理人向本院提出再抗告狀
。並繳納再抗告費新台幣１千元。
中    華    民    國    99    年    9     月    15    日
                              書記官  李垂福

司法院資訊處製作；財團法人民間司法改革基金會備份。
